臺灣高雄地方法院民事裁定　　　　　　　110年度聲字第231號
聲　請　人　蔡幸桂　
相　對　人　彰化商業銀行股份有限公司

法定代理人　凌忠嫄　
上列當事人間聲請停止執行事件，本院裁定如下：
    主  文
聲請人以新臺幣伍拾玖萬捌仟元供擔保後，臺灣臺中地方法院
一一○年度司執字第一一六一二二號清償債務強制執行事件之強
制執行程序，於本院一一○年度再字第四號再審之訴事件判決確
定前應暫予停止。
    理  由
一、聲請意旨略以：相對人前執本院91年度促字第36590 號支付
    命令（下稱系爭支付命令）為執行名義，向臺灣臺中地方法
    院（下稱臺中地院）聲請對伊之財產強制執行，該院以110
    年度司執字第116122號清償債務強制執行事件受理後，定於
    民國110 年12月22日下午2 時30分許，在臺中地院民事執行
    處為拍賣程序。惟系爭支付命令送達地址為高雄縣○○鄉○
    ○○路000 巷00○0 號，而當時聲請人設籍於嘉義市○○○
    路000 ○00號14樓之2 ，故聲請人未收受系爭支付命令，聲
    請人已就此向本院提起110 年度再字第4 號再審之訴，爰依
    強制執行法第18條第2 項規定，聲請停止系爭執行程序等語
    。
二、按有回復原狀之聲請，或提起再審或異議之訴，或對於和解
    為繼續審判之請求，或提起宣告調解無效之訴、撤銷調解之
    訴，或對於許可強制執行之裁定提起抗告時，法院因必要情
    形或依聲請定相當並確實之擔保，得為停止強制執行之裁定
    ，強制執行法第18條第2 項定有明文。又法院依強制執行法
    第18條第2 項定擔保金額而准許停止強制執行之裁定者，該
    項擔保係備供債權人因停止執行所受損害之賠償，其數額應
    依標的物停止執行後，債權人未能即時受償或利用該標的物
    所受之損害額，或其因另供擔保強制執行所受之損害額定之
    ，非以標的物之價值或其債權額為依據，最高法院86年度台
    抗字第442 號裁定意旨可供參酌。
三、經查：
  ㈠相對人執系爭支付命令，向聲請人聲請強制執行，由臺中地
    院以110 年度司執字第116122號清償債務強制執行事件受理
    ，定於110 年12月22日下午2 時30分許，在臺中地院民事執
    行處，就聲請人所有之臺中市○區○村段00號土地（515 平
    方公尺、權利範圍1000分之190 ）及臺中市○區○○○街
    000 號11樓之1 房屋（權利範圍全部）為拍賣程序等情，業
    經聲請人提出臺中地院民事執行處110 年11月15日中院平民
    執110 司執六字第116122號通知以為佐證。又聲請人以系爭
    支付命令送達地址為高雄縣○○鄉○○○路000 巷00○0 號
    ，而當時聲請人設籍於嘉義市○○○路000 ○00號14樓之2
    ，故聲請人未收受系爭支付命令，而向本院提起110 年度再
    字第4 號再審之訴，亦經本院調取該卷宗核閱無誤，則依前
    開規定，聲請人聲請本院許其提供相當並確實之擔保，停止
    系爭執行事件之執行程序，應係有據。
  ㈡相對人聲請強制執行之債權額為新臺幣（下同）2,658,478
    元，其中1,101,875 元部分，自91年1 月1 日起至清償日止
    ，按年息8.86% 計算之利息，且自91年2 月1 日起至清償日
    止，逾期在6 個月以內者，依上開利率之一成，逾期6 個月
    以上者，依上開利率之二成計付違約金；其中1,556,603 元
    部分，自91年1 月1 日起至清償日止，按年息8.86% 計算之
    利息，且自91年2 月1 日起至清償日止，逾期在6 個月以內
    者，依上開利率之一成，逾期6 個月以上者，依上開利率之
    二成計付違約金，而系爭執行事件已扣押上開不動產（鑑定
    價格合計4,715,000 元），則系爭執行事件之執行程序如予
    以停止，將導致相對人不能即時由扣押財產受償而可能受有
    損害。茲審酌聲請人所提再審之訴之訴訟標的金額已逾150
    萬元，屬得上訴第三審之事件，本院審酌各級法院辦案期限
    實施要點之規定，民事通常第一審審判案件之期限為1 年4
    月、第二審為2 年、第三審為1 年，並審酌該再審之訴甫於
    110 年12月2 日繫屬本院，加計裁判送達、上訴、分案等期
    間，推估本案訴訟停止執行之期間為4 年6 月，則相對人延
    遲4 年6 月受償2,658,478 元，依法定遲延利息即週年利率
    5 ％計算可能受有之利息損害，約為1,794,643 元【計算式
    ：2,658,478 元×5 ％×4 年6 月＝598,157 元（元以下四
    捨五入）】，爰酌定本件供擔保金額為59萬8000元。
四、依強制執行法第18條第2 項，裁定如主文。
中    華    民    國   110    年    12    月    15    日
                          民事第五庭  法  官   呂俊杰
以上正本係照原本作成。
如不服本裁定應於送達後10日內向本院提出抗告狀，並繳納裁判
費新台幣1,000元。
中    華    民    國   110    年    12    月    15    日
                                      書記官   陳褘翎